台灣高等法院高雄分院刑事判決　　　　　九十一年度軍上字第一三號
　　上　訴　人
　　即　被　告　甲○○
右上訴人因擅自缺職案件，不服國防部高等軍事法院高雄分院九十一年高判字第四十
三號中華民國九十一年四月十八日第二審判決（起訴案號：國防部南部地方軍事法院
檢察署九十一年平訴（一）字第０一八號）提起上訴，本院判決如左：
    主    文
上訴駁回。
    理    由
一、按軍事審判法第一百八十一條第五項規定，被告不服高等軍事法院宣告有期徒刑
    之上訴判決者，得以判決違背法令為理由，向高等法院提起上訴。是以被告向高
    等法院提起上訴，應以高等軍事法院宣告有期徒刑之上訴判決，違背法令為理由
    ，係屬法定要件，如上訴理由狀並未依據卷內訴訟資料，具體指摘原判決不適用
    何種法則，或如何適用不當，或所指原判決之不法情事，顯與法律規定得為提起
    上訴理由之違法情形不相適合時，均應認其上訴違背法律上之程式，予以駁回。
二、被告上訴意旨略以：被告於九十年十月二日自駐地休假離營，因不適應部隊生活
    ，而產生逃亡念頭，被告之所以逃亡，乃實因不適應軍中之團體生活，及遭資深
    弟兄刁難，一時糊塗觸犯法律，被告並無前科紀錄，在營表現正常，且逃亡之目
    的並非意圖逃避兵役，被告家中因父母離異，母親身體不好，缺人照顧，請求重
    新審判云云。
三、本件原審撤銷第一審不當之判決，認上訴人即被告甲○○係海岸巡防署南部地區
    巡防局第六總隊第六一岸巡大隊六一三中隊二兵，於九十年十月二日十八時許自
    臺灣駐地休假離營，應於同年月七日十八時返營銷假，詎逾假不歸，離去職役在
    外，迨九十年十二月十四日十一時許，始在高雄市○○區○○街一巷五十六號前
    ，為高雄市政府警察局三民第一分局緝獲等情，認上訴人係犯陸海空軍刑法第四
    十條第三項無故離去職役逾三十日罪，係以被告對於上情業已在偵審程序中坦白
    承認，並經證人及被告之副中隊長姜志豪證述屬實，且經國防部南部軍事法院檢
    察署於九十年十月十五日以（九０）法平字第０六三一０號通緝書發布通緝在案
    ，以被告犯罪事證明確，並以被告所陳之無犯罪前科，係屬初犯，非屬法定酌減
    其刑之事由，認被告請求減輕其刑為無理由，並審酌被告平日在營表現正常，及
    為警緝獲等一切情狀，量處有期徒刑八月。
四、經核原審判決從形式上觀察，並無任何違背法令之處，量刑亦未逾越法定刑度，
    尚不得遽指為違法。上訴意旨仍執陳詞，請求重新審判，指摘原判決不當，惟未
    具體指明原判決有何違背法令之處，依前開說明，其上訴違背法律上程式，應予
    駁回。
據上論斷，應依軍事審判法第二百零六條第一項、刑事訴訟法第三百九十五條前段之
規定，判決如主文。
中    華    民    國      九十一      年      六      月     十二   日
                              臺灣高等法院高雄分院刑事第五庭
                                  審判長法官  吳水木
                                        法官  洪慶鐘
                                        法官  趙文淵
右正本證明與原本無異。
不得上訴。
                                  法院書記官  唐奇燕
中    華    民    國      九十一      年      六      月    十三    日
